【裁判字號】    89,易,2
【裁判日期】    890125
【裁判案由】    詐欺
【裁判全文】
臺灣高雄地方法院刑事判決                              八十九年度易字第二號
    公  訴  人  臺灣高雄地方法院檢察署檢察官
    被      告  甲○○
右列被告因詐欺案件，經檢察官提起公訴（八十八年度偵字第二一二一八號），本院
判決如左：
    主    文
甲○○連續意圖為自己不之所有，以詐術使人將本人之物交付，處有期徒刑肆月。
    事  實
一、甲○○明知其經濟狀況不佳，已無支付能力，竟仍基於意圖為自己不法所有之概
    括犯意，分別於八十八年六月八日及同年六月十二日，連續二次前往高雄市三民
    區○○○路五六七號十二樓，乙○○所經營之「金海派ＫＴＶ」店內消費，於結
    帳時，均以未帶現款為由要求簽帳，並保證定會前來付款，致乙○○陷於錯誤而
    同意讓其簽帳，甲○○即簽發面額分別為新台幣（下同）五千元及一萬六千二百
    元之本票各一紙，以資搪塞，詎上開本票屆期後，甲○○均拒不付款，且避不見
    面，乙○○始知受騙。
二、案經乙○○訴請臺灣高雄地方法院檢察署檢察官偵查起訴。
    理  由
一、訊據被告甲○○固坦承有於右揭時、地前往「金海派ＫＴＶ」店內消費，並簽發
    本票二紙付款，屆期不獲兌現之事實不諱，惟矢口否認有何詐欺取財之犯行，辯
    稱：因伊與朋友前去消費，用完餐後，朋友均跑光，只留伊一人，身上沒錢，只
    好簽帳，並非故意詐欺云云。經查：右揭犯罪事實，業據告訴人代理人許進泰於
    偵查中指訴綦詳，復有被告簽發之本票影本二紙附卷足資佐證。被告雖否認有詐
    欺故意，惟其於偵審中已供稱：二次都是朋友帶我去的，吃完後他們都跑光了，
    只留下我，我身上沒有帶錢，所以才簽帳等語（見偵查卷第十四頁反面及本院八
    十九年一月十一日審判筆錄），是其既未帶錢在身，竟仍與友人前往飲酒消費，
    事後又讓同行之友人先行離去，只留下無支付能力之被告在場，迄今仍不付款，
    足證其與友人前往消費時，主觀上顯無付款之意思甚明。參以被告連續二次前往
    消費，若無施詐之故意，理應於第二次消費時，表明無支付之能力，請友人分擔
    或共同付清帳款，豈有仍讓友人均先行離去之理？且告訴人如知悉其無付款之能
    力，當無允諾讓其簽帳消費之可能，是其佯以簽發本票並保證定會前往付款，迄
    今已半年有餘，仍未支付分文等情，顯有陷告訴人於錯誤之情形，亦可認定，所
    辯上開各語，無非事後卸責之詞，不足採信，本件事證已明，被告犯行洵堪認定
    。
二、核被告甲○○所為，係犯刑法第三百三十九條第一項之詐欺取財罪。被告先後二
    次詐欺取財犯行，反覆為之，手法相同，所犯又係同一罪名之罪，顯係基於概括
    之犯意，應依連續犯之規定論以一罪，並依法加重其刑。審酌被告貪圖不法利益
    ，二次飲酒消費，均未付帳，所詐金額達二萬一千餘元，情節非輕，犯後又飾詞
    卸責，毫無悔意等一切情狀，爰量處如主文所示之刑，以資懲儆。
據上論斷，應依刑事訴訟法第二百九十九條第一項前段，刑法第五十六條、第三百三
十九條第一項，罰金罰鍰提高標準條例第一條前段，判決如主文。
本案經檢察官孫小玲到庭執行職務。
中    華    民    國    八十九    年       一       月      二十五      日
                              臺灣高雄地方法院刑事第六庭
                                  法  官    裕  斗
右為正本，係照原本作成，證明與原本無異。
如不服本判決，應於送達後十日內，向本院提出上訴狀。
                                  書記官  李  銑  瑞
中    華    民    國    八十九    年       一       月      二十七      日
附錄本判決論罪科刑之法條：
刑法第三百三十九條第一項：
  意圖為自己或第三人不法之所有，以詐術使人將本人或第三人之物交付者，處五年
  以下有期徒刑、拘役或科或併科一千元以下罰金。


司法院資訊處製作；財團法人民間司法改革基金會備份。
